

Boban Frankovic

Erfahrener Teamleiter mit Spezialisierung auf Leasing- und Finanzierungskalkulationen. Meine Expertise umfasst ausgeprägte Kundenorientierung, Teamführung, präzises Arbeiten und starke Kommunikationsfähigkeiten. Ich habe meine Weiterbildung zum Datenanalysten am Data Science Institute der Rappert Technologies GmbH erfolgreich abgeschlossen, mit Schwerpunkt auf Python, Business Intelligence Tools wie MySQL, Excel, Tableau und Datenverarbeitungsbibliotheken wie Numpy, Pandas und Seaborn. Mein Abschlussprojekt, "Ära der Elektroautos", konzentrierte sich auf die Analyse, Trends und Zukunft der Elektromobilität.



boban.frankovic@gmail.com



+49 15222907373



Buchendorferstr. 15, 82131 Gauting, Deutschland



📛 12.5.1987 in Sarajevo, Bosnien und Herzegowina

BERUFSERFAHRUNG

09/2023 - 03/2024

Data-Science-Institute der Rappert Technologies GmbH

BERUFSAUSZEIT MIT WEITERBILDUNG

- Daten- und Prozessanalyse mit Python
- Abschlussprojekt: Ära der Elektroautos: Analyse, Trends und Zukunft der Mobilität
- Web Projekt: bobanf.github.io

10/2021 - 08/2023

TEAMLEITER KUNDENBETREUUNG

Lovenda GmbH

München - - Durchführung der Kalkulation von Leasing- und Finanzierungsaufträgen in enger Zusammenarbeit mit renommierten Banken, Händlern und Leasingunternehmen wie Alphabet, LeasePlan, BMW Bank, Bank11, ISA, Kosyfa, HCBA, Allane, ALD und KMD

- Eigenverantwortliche Erstellung präziser Angebote für Kunden
- Kompetente Erstellung von Leasingaufträgen und sorgfältige Kontrolle der Konditionen und Auftragsbestätigungen
- Effektive Kommunikation mit Händlern und Kunden in Bezug auf Auslieferungen, Aufträge, Änderungen und Ergänzungen
- Erfolgreiche Bearbeitung von Leasingausläufern und Leasingverlängerungen
- Akkurate Erstellung und Überprüfung von Provisionsrechnungen
- Proaktive Vorbereitung von Quartalsaktionen, um Marketing und Verkaufsaktivitäten zielgerichtet zu unterstützen

10/2018 - 09/2021

LAGERARBEITER

Auer Kunststofftechnik GmbH & Co.KG, Olching **München** - - Präzise Arbeit an der Plattenaufteilsäge, inklusive Schneiden von Materialien

- Verantwortung für die Warenannahme und Durchführung von Wareneingangsprüfungen
- Effizientes Verpacken und Versenden von Produkten an Kunden
- Organisation der Lagerung von Waren, einschließlich des Laden und Entladens von Lieferungen
- Durchführung von Inventuren für eine genaue Bestandsführung

11/2015 - 09/2018

KRAFTFAHRER

Besirevic Transporte

Weichs - - Effiziente Koordination und Durchführung von

Lieferungen/Abholungen, inklusive Routenplanung und Qualitätskontrolle.

- Strenge Einhaltung von Sicherheits- und Transportvorschriften.
- Akkurate Dokumentation und Berichterstattung aller Logistikaktivitäten.

08/2009 - 10/2015

REGIONALER GROSSHANDELSVERTRIEBSMITARBEITER

Novoteks d.o.o.

Kiseljak, Bosnien und Herzegowina - - Erfolgreiche Kundenbetreuung zur Förderung der langfristigen Bindung

- Analyse und Strategieentwicklung für den Verkauf; effiziente Liquiditätskontrolle
- Verantwortung für Warenannahme, Qualitätskontrolle und termingerechte Lieferungen

BILDUNGSWEG

2006 - 2008

BACHELORSTUDIUM

Universität für Naturwissenschaften, Mathematik und Mostar, Bosnien und Herzegowina

Erziehungswissenschaften, Mathematik und Informatik

2002 - 2006

ALLGEMEINE HOCHSCHULREIFE/ABITUR

Mittelschule I. G. Kovačić, Wirtschaft und Handel, Kaufmann im Einzelhandel - IHK FOSA Qualifikation Kiseljak, Bosnien und Herzegowina

FÄHIGKFITFN

Python

Datenverarbeitungsbibliotheken: Numpy, Pandas und Seaborn

Business Intelligence Tools: MySQL, Excel, Tableau

Datenvisualisierung: Matplotlib, Seaborn, Streamlit

FÜHRERSCHEIN

B, A, A1

SPRACHEN

Kroatisch: Muttersprache

Deutsch: Sehr gute Kenntnisse

Englisch: Grundkenntnisse

CV - Boban Frankovic 2/2